臺灣高等法院高雄分院刑事判決        100年度上訴字第819號
上  訴  人
即  被  告  徐榕璞
指定辯護人  義務辯護人 陳意青律師
上列上訴人因被告違反槍砲彈藥刀械管制條例案件，不服臺灣高
雄地方法院99年度訴字第1516號中華民國100 年2 月17日第一審
判決（起訴案號：臺灣高雄地方法院檢察署99年度偵字第17251
、19204 號；聲請併辦案號：同署99年度偵字第29992 號），提
起上訴，本院判決如下：
    主  文
上訴駁回。
    事  實
一、徐榕璞前於民國（下同）90年間因妨害自由案件，經臺灣高
    雄地方法院以90年度訴字第1283號判處有期徒刑1 年，上訴
    後經本院以90年度上訴字第1340號、最高法院以91年度台上
    字第530 號駁回上訴確定；另因賭博案件經臺灣高雄地方法
    院以90年度鳳簡字第464 號判決判處有期徒刑6 月確定，嗣
    上開二罪經本院依中華民國96年罪犯減刑條例規定，以96年
    度聲減字第2244號裁定各減刑為有期徒刑6 月、3 月，合併
    定應執行刑為有期徒刑8 月確定，並於96年12月10日易科罰
    金執行完畢。詎猶不知悔改，明知制式手槍、子彈均為槍砲
    彈藥刀械管制條例所管制之槍械、彈藥，非經中央主管機關
    許可，不得無故寄藏、持有，竟基於不法寄藏槍、彈之犯意
    ，於92、93年間之某日時在不詳地點，受友人蕭永豊（業於
    94年2 月1 日死亡）所託，代為保管如附表編號1 所示具有
    殺傷力之制式手槍1 把、編號2 至9 所示之子彈8 顆後（其
    中如附表編號2 、5 、6 、7 所示子彈，為具有殺傷力之制
    式子彈。另編號3 、4 部分，經鑑定不具殺傷力；編號8 、
    9 部分，未扣案，不能證明具有殺傷力），旋將該等槍、彈
    藏置於其位在高雄縣鳳山市（業於99年12月25日改制為高雄
    市鳳山區，以下仍以原行政區域名稱稱之）文中街232 巷19
    號4 樓住處浴室天花板夾層內而持有之，迄至97年10、11月
    間某日，因其住處浴室漏水亟需修繕，徐榕璞為避免上開槍
    彈遭他人發現，遂將附表所示槍、彈暫時寄放於友人王昌林
    處（業於99年2 月21日死亡），迄至98年間王昌林僅交還如
    附表編號1 所示之制式手槍1 把、編號2 至4 之子彈3 顆，
    其餘編號5 至9 之5 顆子彈則不知去向（其中編號5 至7 號
    所示子彈3 顆，遭發現經真實姓名年籍不詳之人於98年2 月
    2 日凌晨3 、4 時許，持附表編號1 所示制式手槍在高雄縣
    林園鄉○○路165 巷33弄1 號前擊發，徐榕璞就此所涉恐嚇
    危害安全罪嫌，業經臺灣高雄地方法院檢察署另案偵辦）；
    嗣於99年5 月12日凌晨4 時許，徐榕璞因細故與其胞弟徐清
    裕於電話中發生口角衝突，雙方相約外出談判，徐榕璞遂持
    附表編號1 號所示制式手槍1 把（內裝填有附表編號2 至4
    號子彈3 顆），前往高雄市○○○路、前金二街路口之談判
    地點等候，俟於同日凌晨4 時30分許見徐清裕搭乘郭閔所
    駕駛車牌號碼ZL-9259 號自小客車到達該處後，隨即持槍驅
    步上前欲為理論，然旋遭聞訊趕至現場之友人許清松上前攔
    阻，徐榕璞於遭許清松攔阻過程中不慎跌倒在地，致誤將所
    持手槍內裝填編號2 號之子彈擊發，同時擊穿上開車輛右前
    輪輪胎，郭閔、徐清裕等二人因聽聞槍聲而察覺有異，隨
    即駕車離去，徐榕璞見狀後亦逃離現場，惟於有偵查犯罪權
    限之公務員發覺上開情事前，徐榕璞旋於當日凌晨5 時許主
    動撥打電話予時任高雄市政府警察局鹽埕分局偵查隊小隊長
    楊證璋，並於通話中坦承受託寄藏而持有上開槍彈犯行，同
    時表明願受裁判之意，且隨即於99年5 月18日自行攜帶附表
    編號1 所示制式手槍、編號3 至4 號所示子彈2 顆前往高雄
    市政府警察局新興分局投案，經警當場扣押上開報繳槍彈後
    ，始悉上情。
二、案經高雄市政府警察局新興分局報告臺灣高雄地方法院檢察
    署偵查起訴及高雄市政府警察局林園分局報告臺灣高雄地方
    法院檢察署移送併案審理。
    理  由
一、證據能力部分：
    按被告以外之人於審判外之陳述，雖不符刑事訴訟法第159
    條之1 至第159 條之4 之規定，而經當事人於審判程序同意
    作為證據，法院審酌該言詞陳述或書面陳述作成時之情況，
    認為適當者，亦得為證據，刑事訴訟法第159 條之5 第1 項
    定有明文。查本判決所引用屬於傳聞證據之部分，檢察官及
    被告、辯護人均同意作為證據（見本院卷第27頁），本院審
    酌各該證據資料作成時之情況，並無違法不當及證明力明顯
    過低之瑕疵，認以之作為證據應屬適當，依上開規定，有證
    據能力。
二、訊據上訴人即被告徐榕璞對於上開犯罪事實均坦承不諱；且
    查：(一)證人即被告友人許清松證述：案發當日被告因與其胞
    弟徐清裕於電話中發生爭執，被告遂前往案發地點欲與徐清
    裕理論談判，我隨即趕往現場，見被告從腰間掏出1 把槍往
    徐清裕所駕駛之車輛走去時，我就跑上去抱住被告阻止他，
    後來我們兩個一起跌倒在地，我就聽到一聲槍聲等情（見警
    卷第49至50頁），大致相符，並有卷附案發現場圖暨現場蒐
    證照片13張（見偵二卷第25至31頁）、路口監視器錄影內容
    勘驗筆錄暨翻拍照片12張（見警卷第30至35頁、偵二卷第74
    頁）以及扣案如附表編號1 所示手槍1 把（含彈匣1 個）、
    編號3 至4 號子彈2 顆可佐；另附表編號2 所示子彈經被告
    持編號1 所示手槍於本案案發時、地加以擊發後，經警採集
    案發現場所遺留彈殼進行比對鑑定後，鑑定結果認附表編號
    2 所示子彈彈殼，與由真實姓名年籍不詳之人於98年2 月2
    日凌晨3 、4 時許在高雄縣林園鄉○○路165 巷33弄1 號前
    持槍擊發後遺留於現場如附表編號5 、6 、7 所示3 顆子彈
    彈殼，彈底特徵紋痕均相吻合，係均使用同一槍枝即附表編
    號1 所示手槍所擊發等情，有卷附高雄市政府警察局新興分
    局採集案發現場遺留彈殼照片、偵查報告、現場勘查報告及
    內政部警政署刑事警察局98年3 月13日刑鑑字第0980026265
    號、99年6 月24日刑鑑字第0990085960號、99年7 月7 日刑
    鑑字第0990091889號鑑定書3 份可憑（見警卷第28至29頁，
    偵他卷第5 頁，偵二卷第23-1至24頁、第29頁、第73頁，偵
    三卷第12頁、第14至17頁），此與被告於審理時自承於92、
    93年起受寄保管共計有如附表編號2 至9 所示子彈8 顆，非
    僅為上開業經擊發如附表編號2 所示子彈以及投案時報繳如
    附表編號3 、4 所示子彈，且其中編號5 至9 號子彈於向友
    人王昌林索還時，即已不知去向等情，亦大致相符。足見被
    告上開自白與事實相符，可資採憑。(二)又被告受託寄藏持有
    如附表編號1 所示手槍1 把（含彈匣1 個，槍枝管制編號：
    0000000000號），經送內政部警政署刑事警察局鑑定後，認
    屬菲律賓ＡＲＭＳＣＯＲ廠製、口徑9 釐米之制式半自動手
    槍，槍號已遭變造為0000000 號，以電解腐蝕法重現結果，
    無法重現原槍號，槍管內具6 條右旋來復線，經以性能檢驗
    法鑑驗後，該手槍擊發功能正常，可供擊發同口徑制式子彈
    使用，認具殺傷力，有卷附內政部警政署刑事警察局99年6
    月23日刑鑑字第0990079871號鑑定書1 份可憑（見偵一卷第
    31至32頁）；另如附表編號2 、5 、6 、7 號之4 顆子彈，
    其中編號2 所示子彈業經被告持編號1 所示手槍於本案案發
    時、地加以擊發，編號5 、6 、7 所示3 顆子彈，則由真實
    姓名年籍不詳之人於98年2 月2 日凌晨3 、4 時許在高雄縣
    林園鄉○○路165 巷33弄1 號前持槍擊發，俱如前述，而經
    警分別採集上開槍擊現場所遺留編號2 、5 、6 、7 所示子
    彈彈殼送交內政部警政署刑事警察局進行比對鑑定後，鑑定
    結果認上開4 顆子彈均屬口徑9 釐米制式子彈一節，亦有前
    開案發現場遺留彈殼照片、偵查報告、現場勘查報告及內政
    部警政署刑事警察局鑑定書3 份可憑，至上開子彈4 顆雖因
    擊發裂解，事後無從再度經由試射法等方式鑑定是否具有殺
    傷力，惟上開子彈經被告及真實姓名年籍不詳之人持槍擊發
    後，彈頭分別貫穿郭閔所駕駛車牌號碼ZL-9259 號自小客
    車右前車輪輪胎以及高雄縣林園鄉○○路165 巷33弄1 號房
    屋門窗玻璃及屋內天花板等情，則分據證人徐清裕及高雄縣
    林園鄉○○路165 巷33弄1 號房屋屋主廖業證述明確（見警
    卷第7 至8 頁，偵三卷第8 至9 頁），並有卷附高雄市政府
    警察局新興分局及高雄縣政府警察局林園分局現場勘察報告
    暨採證照片各1 份可憑（見偵二卷第23-1至31頁，偵三卷第
    18 至27 頁），是以，起訴書就上開子彈是否具有殺傷力之
    事實，雖未具體敘及，然上開子彈經發射後，既可輕易擊穿
    質地堅硬之輪胎、天花板等物，足認原本應係具有殺傷力無
    誤。(三)、至被告所持有附表編號3 、4 、8 、9 號子彈4 顆
    ，其中編號3 、4 號子彈經被告報繳後送請內政部警政署刑
    事警察局鑑定結果，雖認均屬口徑9 釐米制式子彈，惟依試
    射法檢驗後均無法擊發，認不具殺傷力，均非屬槍砲彈藥刀
    械管制條例所管制具有殺傷力之子彈；而編號8 、9 號子彈
    則未據扣案，且去向不明，遍觀全案卷證，亦無證據可資判
    斷其口徑、型號及殺傷力，故此2 顆子彈不能證明係屬槍砲
    彈藥刀械管制條例所管制具有殺傷力之子彈。(四)至於被告以
    其寄藏之上開槍枝，朋友寄藏時告訴人該把槍是土造手槍，
    而該槍枝外觀、結構粗糙，並不是制式手槍，是土造手槍，
    而聲請再送鑑定是否制式手槍云云；惟查，上開槍枝業經送
    請專業鑑定機關內政部警政署刑事警察局鑑定，鑑定結果有
    如上述，被告徒憑己見而質疑是否為制式手槍，聲請再送鑑
    定，核無必要。(五)、綜上所述，本件被告寄藏具有殺傷力如
    附表編號1 號所示制式手槍以及編號2 、5 、6 、7 號制式
    子彈之犯行事證明確，堪以認定，應依法論科。
三、論罪科刑：
(一)、按槍砲彈藥刀械管制條例第7 條第4 項、第12條第4 項，係
    將持有與寄藏為分別之處罰規定，而寄藏與持有，均係將物
    置於自己實力支配之下，僅寄藏必先有他人之持有行為，而
    後始為之受寄代藏而已，故寄藏之受人委託代為保管，其保
    管之本身，亦屬持有，不過，此之持有係受寄之當然結果，
    雖不應另就持有予以論罪，然未經許可持有槍枝、子彈，其
    持有之繼續，為行為之繼續，亦即一經持有該槍彈，罪即成
    立，至其持有行為終了時，均論為一罪，不得割裂。則包括
    持有之寄藏該槍、彈行為，自亦為行為之繼續，其犯罪之完
    結須繼續至寄藏行為終了時為止（參見最高法院93年度台上
    字第187 號判決意旨）。準此，於寄藏槍彈行為繼續中尚未
    終了前，犯罪行為既仍處於繼續狀態，即令於此期間內有法
    律變更情形發生，惟其寄藏行為既繼續實施至新法施行以後
    ，自無行為後法律變更而須比較新舊法之可言。查被告所犯
    前開寄藏槍彈犯行係自92、93年間某日起繼續至99年5 月18
    日投案報繳槍彈時為止，而刑法關於罰金刑之修正規定雖於
    95年7 月1 日起施行，槍砲彈藥刀械管制條例第7 條規定亦
    於97年11月26日修正公布施行，惟依前揭說明，被告非法寄
    藏槍彈之行為，乃行為之繼續而非狀態之繼續，故不生行為
    後法律變更應為新舊法比較之問題，自應適用其行為終止時
    之刑法及槍砲彈藥刀械管制條例規定論處，合先敘明。
(二)、核被告所為，其受託寄藏附表編號1 所示具有殺傷力制式手
    槍之行為，係犯槍砲彈藥刀械管制條例第7 條第4 項非法寄
    藏手槍罪；其寄藏附表編號2 、5 、6 、7 號制式子彈之行
    為，係犯同條例12條第4 項非法寄藏子彈罪。而被告受託寄
    藏保管槍、彈，其保管行為之本身，固屬持有，惟依前述，
    該持有係受寄之當然結果，應各僅論以非法寄藏手槍及非法
    寄藏子彈之單純一罪，不另就其「持有」之犯行論處。又公
    訴意旨雖認係被告所犯係同條例第7 條第4 項之非法持有手
    槍罪，惟被告所持有之上開制式手槍係於92、93年間受友人
    蕭永豊之託代為寄藏，業如前述，公訴意旨所認尚有誤會，
    然其基本社會事實相同，且所犯法條條項亦相同，僅罪名不
    同，毋庸變更起訴法條。另非法持有、寄藏、出借槍砲彈藥
    刀械等違禁物，所侵害者為社會法益，如所持有、寄藏或出
    借客體之種類相同（如同為手槍，或同為子彈者），縱令同
    種類之客體有數個（如數支手槍、數顆子彈），仍為單純一
    罪，不發生想像競合犯之問題，若同時持有、寄藏或出借二
    不相同種類之客體（如同時持有手槍及子彈），則為一行為
    觸犯數罪名之想像競合犯（參見最高法院82年度台上字第53
    03號判決要旨參照）；準此，被告同時收受寄藏附表編號2
    、5 、6 、7 號具有殺傷力之子彈4 顆，自應僅論以一非法
    寄藏子彈罪，而被告以一寄藏行為同時觸犯上開非法寄藏手
    槍罪、非法寄藏子彈罪，為想像競合犯，應從一重之非法寄
    藏手槍罪處斷。又檢察官就犯罪事實一部起訴者，其效力及
    於全部，刑事訴訟法第267 條定有明文，本案起訴書雖未就
    被告所犯槍砲彈藥刀械管制條例第12條第4 項非法寄藏子彈
    罪提起公訴，然該部分之犯罪事實，與業經起訴且經論罪之
    槍砲槍藥刀械管制條例第7 條第4 項非法寄藏手槍罪，具有
    想像競合犯之裁判上一罪關係，已如前述，故為起訴效力所
    及，復經依刑事訴訟法第95條之規定，當庭告知被告所犯上
    開罪名，俾使其得行使訴訟上之防禦權，是法院得就此部分
    一併加以審理裁判。
(三)、被告有如前開犯罪事實欄所載妨害自由罪、賭博罪經科刑受
    有期徒刑執行完畢之情形，有臺灣高等法院被告前案紀錄表
    在卷可佐，而被告所犯非法寄藏手槍罪屬繼續犯，一經寄藏
    ，犯罪即成立，其嗣後之繼續寄藏，乃犯罪行為之繼續，而
    非犯罪狀態之繼續，是被告所犯本案非法寄藏手槍罪之部分
    行為既係在上開妨害自由罪、賭博罪所處有期徒刑執行完畢
    後5 年以內再犯，自該當於累犯之加重要件，應依法加重其
    刑。另犯本條例之罪自首，並報繳其持有之全部槍砲、彈藥
    、刀械者，減輕或免除其刑；其已移轉持有而據實供述全部
    槍砲、彈藥、刀械之來源或去向，因而查獲者，亦同，為槍
    砲彈藥刀械管制條例第18條第1 項所明定。又自首祇以在犯
    罪未發覺前，自行申告其犯罪事實於該管公務員，而受法律
    上之裁判為要件，至其方式係用言詞或書面，以及係自行投
    案或託人代行，係直接向偵查機關為之，抑向非偵查機關請
    其轉送，均無限制（參見最高法院24年上字第1162號判例意
    旨）。本案被告於99年5 月12日凌晨4 時30分許持受託寄藏
    之槍彈前往案發地點欲與徐清裕理論時，因槍枝不慎走火誤
    擊郭閔所駕駛之車輛輪胎後，郭閔於同日凌晨6 時20分
    許即向高雄市政府警察局新興分局報案告知上情，警方因而
    獲悉被告上開持有槍彈犯行一節，固有卷附郭閔警詢筆錄
    可憑（見警卷第9 至11頁），惟被告辯稱：伊於案發當日凌
    晨約5 時許即已自行撥打電話向主動撥打電話予時任高雄市
    政府警察局鹽埕分局偵查隊小隊長楊證璋，並於電話中自承
    受託寄藏上開槍彈之犯行，同時表示將會自行攜帶槍彈到案
    ，且伊隨即於5 月18日自行攜帶槍彈前往高雄市政府警察局
    新興分局投案等語，核與證人楊證璋審理中證述：我於99年
    5 月12日係任職於高雄市政府警察局鹽埕分局偵查隊，我記
    得被告當時有打電話向我說他持槍與他人發生糾紛的事實，
    同時提到他會來自首，而在被告撥打電話給我前，我並不知
    悉被告持有槍彈之事實，另通話當時我雖在上班，但我的工
    作係採輪班制，上班時間並不固定，所以我不能確定當日通
    話的確切時間為何，惟通話當時天色尚屬昏暗等語，大致相
    符（見原審卷第43至44頁），已可證明被告於案發當日確有
    主動向員警楊證璋表示其受託寄藏持有如附表所示槍彈之事
    實，至依證人楊證璋上開證述內容雖無從得悉案發當日渠等
    間通話時間與被害人郭嘉閔向警報案時間之先後，然證人楊
    證璋證稱通話當時天色昏暗等語，既與被告所陳通話時間為
    凌晨5 時左右，天色亦屬昏暗等情相符，在無其他對被告不
    利之積極事證證明下，基於罪疑唯輕之立法精神原則，於事
    實認定產生疑義時應採取有利被告認定之意旨，應認被告上
    開所述通話時間為真；依此，被告主動向員警楊證璋表示其
    受託寄藏持有如附表所示槍彈前，警方既尚未接獲被害人報
    案而發覺被告犯行，且被告確於99年5 月18日攜帶附表編號
    1 、3 、4 所示槍彈前往高雄市政府警察局新興分局投案一
    節，亦有卷附被告警詢筆錄及扣案槍彈可佐，則揆諸上開規
    定及說明，被告當符合前開自首之要件，自應依槍砲彈藥刀
    械管制條例第18條第1 項規定，減輕其刑，並依法先加後減
    。
四、原審以被告非法寄藏手槍、子彈之犯行，罪證明確，適用槍
    砲彈藥刀械管制條例第7 條第4 項、第12條第4 項、第18條
    第1 項，刑法第11條前段、第55條、第47條第1 項、第42條
    第3 項前段、第38條第1 項第1 款之規定，審酌被告前科資
    料，其受託寄藏附表所示編號1 、2 、5 、6 、7 號槍彈，
    寄藏持有時間非屬短暫，受託寄藏期間除造成檢警查緝犯罪
    困難外，復對於社會治安及人身安全造成潛在危害甚鉅，惟
    念及被告犯後始終坦承上開寄藏槍彈犯行，已見悔意，及其
    犯罪之動機、目的、手段以暨寄藏具有殺傷力槍彈數量等一
    切情狀，量處有期徒刑2 年8 月，併科罰金新臺幣15萬元，
    並就罰金部分，諭知如易服勞役，以新臺幣1 千元折算1 日
    ；並以扣案如附表編號1 所示制式手槍，經鑑定後具殺傷力
    ，屬槍砲彈藥刀械管制條例管制之物品，為違禁物，應依刑
    法第38條第1 項第1 款規定宣告沒收；另子彈一經擊發，其
    彈藥部分已因擊發而燃燒殆盡，其餘部分亦裂解為彈頭及彈
    殼，已不具子彈之外型及功能，故附表編號2 、5 、6 、7
    所示子彈4 顆，依前所述雖均屬具殺傷力之違禁物，惟既經
    被告及真實姓名年籍不詳之人分別擊發裂解，均已喪失殺傷
    力，所遺留之彈殼復不具子彈外型及功能，而非屬違禁物，
    自不予以宣告沒收；至扣案編號3 、4 號子彈經送驗試射後
    無法擊發，本不具殺傷力，均非屬違禁物，均無庸沒收。另
    以檢察官聲請併辦意旨，其中被告非法持有手槍罪犯行部分
    ，與業經起訴且經論罪之槍砲槍藥刀械管制條例第7 條第4
    項非法寄藏手槍罪，為基本社會事實相同之同一行為，本為
    起訴效力所及，故法院自得就此部分審理裁判；至於其中恐
    嚇危害安全部分，與上開論罪部分，無裁判上一罪關係，非
    本案所得審究，應退回檢察官處理（理由詳後述）。原審認
    事用法核無違誤，量刑亦稱妥適，被告上訴意旨徒以其所寄
    藏上開槍枝，並非制式槍枝，請求改判並從輕量刑，而指摘
    原判決不當，為無理由，應予駁回。
五、檢察官於原審移送併辦意旨另以：被告明知可發射子彈具有
    殺傷力之制式手槍屬槍砲彈藥刀械管制條例第4 條第1 項第
    1 款所列管之槍砲，非經中央主管機關許可，不得持有，竟
    基於持有制式手槍之犯意，於92、93年間自蕭永豊處收受可
    發射子彈具有殺傷力之制式手槍（即附表編號1 所示手槍）
    、子彈6 顆（即附表編號2 至7 所示子彈）而非法持有之；
    並基於恐嚇之犯意，於98年2 月2 日凌晨3 、4 時許前往被
    害人廖葉位於高雄縣林園鄉○○路165 巷33弄1 號住處前，
    持上開手槍朝屋內射擊附表編號5 至7 所示子彈3 發，並分
    別擊中該屋2 樓窗戶及天花板等處，致廖葉心生畏懼而危害
    於安全。因認被告涉犯槍砲彈藥刀械管制條例第7 條第4 項
    非法持有手槍罪、刑法第305 條恐嚇危害安全罪，而移送原
    審併予審理。經查，併辦意旨所指被告非法持有手槍罪犯行
    部分，與業經起訴且經論罪之槍砲槍藥刀械管制條例第7 條
    第4 項非法寄藏手槍罪，為基本社會事實相同之同一行為，
    已如前述，本為起訴效力所及，故法院自得就此部分審理裁
    判。原審另以：持寄藏持有之槍彈另犯他罪，其非法寄藏、
    持有槍彈罪與他罪間之關係如何，端視開始寄藏持有之原因
    為斷，如早已非法寄藏持有之槍彈，後另起意犯罪，或意圖
    犯甲罪而寄藏持有槍彈，卻持以犯乙罪，均應以數罪併罰論
    處。必因意圖犯某罪而寄藏持有槍彈，後果以之犯該罪，兩
    罪間始有想像競合犯之適用，而具有裁判上一罪之關係（參
    見最高法院93年度台上字第187 號、98台上字第1957號判決
    意旨）。併辦意旨認被告持槍涉犯上開恐嚇危害安全罪嫌，
    業經被告於審理時所否認，辯稱：伊當時受託寄藏槍彈之初
    ，僅係單純受友人之託代為保管等語，是依被告上開所辯，
    其寄藏持有附表所示槍彈之際，既係僅係受人之託而代為保
    管，且遍觀本案及併辦卷內全部卷證資料，復無證據可資佐
    證被告係意圖犯上開恐嚇危害安全犯行而寄藏持有槍彈之事
    實，是縱認被告確涉有併辦意旨所指恐嚇危害安全犯行，揆
    諸前揭說明，該恐嚇危害安全犯行與本案非法寄藏手槍犯行
    間，仍屬數罪併罰關係，不生全部與一部之裁判上一罪關係
    ，故移送併辦所指被告另涉恐嚇危害安全犯行部分，當非起
    訴效力所及，且此部分復未經提起公訴，即非法院所得審究
    ，此部分業經原審退由檢察官另為適法之處理在案，附此敘
    明。
據上論斷，應依刑事訴訟法第368 條，判決如主文。
本案經檢察官李門騫到庭執行職務。
中    華    民    國    100    年    7     月    29    日
                   刑事第六庭    審判長法  官  王憲義
                                       法  官  簡志瑩
                                       法  官  邱永貴
以上正本證明與原本無異。
如不服本判決應於收受本判決後10日內向本院提出上訴書狀，其
未敘述上訴理由者，並得於提起上訴後10日內向本院補提理由書
狀（均須按他造當事人之人數附繕本）「切勿逕送上級法院」。
中    華    民    國    100    年    7     月    29    日
                                       書記官  盧雅婷
附錄本案論罪科刑法條：
槍砲彈藥刀械管制條例第7 條
未經許可，製造、販賣或運輸火砲、肩射武器、機關槍、衝鋒槍
、卡柄槍、自動步槍、普通步槍、馬槍、手槍或各類砲彈、炸彈
、爆裂物者，處死刑、無期徒刑或七年以上有期徒刑；處徒刑者
，併科新臺幣三千萬元以下罰金。
未經許可，轉讓、出租或出借前項所列槍砲、彈藥者，處無期徒
刑或五年以上有期徒刑，併科新臺幣一千萬元以下罰金。
意圖供自己或他人犯罪之用，而犯前二項之罪者，處死刑或無期
徒刑；處徒刑者，併科新臺幣五千萬元以下罰金。
未經許可，持有、寄藏或意圖販賣而陳列第一項所列槍砲、彈藥
者，處五年以上有期徒刑，併科新臺幣一千萬元以下罰金。
意圖供自己或他人犯罪之用，以強盜、搶奪、竊盜或其他非法方
法，持有依法執行公務之人所持有之第一項所列槍砲、彈藥者，
得加重其刑至二分之一。
第1項至第3項之未遂犯罰之。
槍砲彈藥刀械管制條例第12條
未經許可，製造、販賣或運輸子彈者，處一年以上五年以下有期
徒刑，併科新台幣五百萬元以下罰金。
未經許可，轉讓、出租或出借子彈者，處六月以上五年以下有期
徒刑，併科新台幣三百萬元以下罰金。
意圖供自己或他人犯罪之用，而犯前二項之罪者，處三年以上十
年以下有期徒刑，併科新台幣七百萬元以下罰金。
未經許可，持有、寄藏或意圖販賣而陳列子彈者，處五年以下有
期徒刑，併科新台幣三百萬元以下罰金。
第一項至第三項之未遂犯罰之。
附表：
┌──┬────────────┬──┬───────────────┐
│編號│        物品名稱        │數量│        備       註           │
├──┼────────────┼──┼───────────────┤
│    │菲律賓ＡＲＭＳＣＯＲ廠製│1把 │經送內政部刑事警察局鑑定後，認│
│    │、口徑9 釐米之制式半自動│    │具殺傷力（業據扣案）。        │
│ 1  │手槍（含彈匣1 個，變造後│    │                              │
│    │槍號0000000 號，槍枝管制│    │                              │
│    │編號：0000000000號）    │    │                              │
├──┼────────────┼──┼───────────────┤
│    │                        │    │已於99年5 月12日凌晨4 時30分許│
│    │                        │    │經被告持編號1 號所示制式手槍在│
│ 2  │  口徑9 釐米制式子彈    │1顆 │高雄市○○○路、前金二街口處擊│
│    │                        │    │發裂解，具殺傷力（僅扣得彈殼及│
│    │                        │    │子彈碎片）。                  │
├──┼────────────┼──┼───────────────┤
│ 3  │  口徑9 釐米制式子彈    │1顆 │經送內政部刑事警察局依試射法鑑│
├──┼────────────┼──┤定後，均無法擊發，不具殺傷力  │
│ 4  │  口徑9 釐米制式子彈    │1顆 │（均業據扣案）                │
├──┼────────────┼──┼───────────────┤
│ 5  │  口徑9 釐米制式子彈    │1顆 │已於98年2 月2 日凌晨3 、4 時許│
├──┼────────────┼──┤，經由真實姓名年籍不詳之人持編│
│ 6  │  口徑9 釐米制式子彈    │1顆 │號1 號所示制式手槍在高雄縣林園│
├──┼────────────┼──┤鄉○○路165 巷33弄1 號前擊發，│
│ 7  │  口徑9 釐米制式子彈    │1顆 │，具殺傷力（均僅扣得彈殼）。  │
├──┼────────────┼──┼───────────────┤
│ 8  │子彈（口徑及型號均不詳）│1顆 │未據扣案，殺傷力不明          │
├──┼────────────┼──┤                              │
│ 9  │子彈（口徑及型號均不詳）│1顆 │                              │
└──┴────────────┴──┴───────────────┘